# 转陈版主贴：房地产企业预售房款形成递延所得税吗？

提问人：2009masq 时间：2010-05-05 15:22:41
陈版主您于 2007 年 7 月 8 日的回贴，这个问题是一个两难的问题。从递延税款和暂时性差异的定义看，预收帐款按照国税发[2006]31号文规定计入应纳税所得额，计税基础和账面价值确实存在差异，符合暂时性差异的特征，而且该差异一般是可以转回的（其转回时有足够应纳税所得额的确定程度要比一般资产减值准备引起的差异大得多）。但是，递延所得税资产/负债是非流动资产/负债，而房地产企业的该项暂时性差异属于在一个经营周期内可以转回的事项，所以列示为非流动资产/负债似乎不符合基本准则和财务报表列报准则中的定义。 18 号准则中规定：第二十三条 递延所得税资产和递延所得税负债应当分别作为非流动资产和非流动负债在资产负债表中列示。其中并没有区分一年内转回的暂时性差异部分。考虑到流动资产和流动负债的划分标准是一年或者一个经营周期孰长，这部分预缴税款仍然属于流动性质。所以个人似乎倾向于作为应交税费科目的借方数处理。对于这个问题，个人思考也不是很成熟，欢迎大家讨论！但现在我发现陈版您在回贴时已经认同了房地产企业预售房款形成递延所得税放在递延所得税资产，请问陈版主您是如何转换思考这个问题？想听听。:lol

回答人：chenyiwei
回复 楼主 2009masq 的帖子这种认识的转变，与国税发[2009]31号文的发布有关。新 31 号文强调，自 2008 年 1 月 1 日起，房地产开发企业销售未完工开发产品取得的收入，应先按预计计税毛利率计算出预计毛利额，计入当期应纳税所得额。开发产品完工后，企业应及时结算其计税成本并计算此前销售收入的实际毛利额，同时将其实际毛利额与其对应的预计毛利额之间的差额，计入当年度企业本项目与其他项目合并计算的应纳税所得额。 对比来看，国税函〔 2008 〕 299 号文与国税发〔 2009 〕 31 号文的区别在于，前者主要强调对于预售收入应根据预计毛利率预缴企业所得税，而后者则强调对于预售收入，应根据预计毛利率计入应纳税所得额。因此根据国税发〔 2009 〕 31 号文的有关规定，企业应就预售收入在当期确认所得税；同时，预售收入预缴的企业所得税，可在开发产品完工后，按照实际毛利额结算应交所得税，因而根据企业会计准则的规定，应同时确认相应的递延所得税资产/负债。

回答人：chenyiwei
回复 藤椅 2009masq 的帖子作为递延所得税资产列示。这种资产本质上还是流动的（将在一个营业周期内实现），但由于目前的会计准则对于递延所得税资产不区分是否将在未来一年或者一个营业周期内转回，均列为非流动资产。这是仅仅适用于递延所得税资产的一项例外，如果列为其他非流动资产，就违背了流动／非流动的划分原则。